臺灣高雄地方法院刑事判決　　　　　　　　　　　　　九十三年度訴字第六四號
　　公　訴　人　臺灣高雄地方法院檢察署檢察官
　　被　　　告　甲○○
右列被告因違反毒品危害防制條例案件，經檢察官提起公訴（九十三年度毒偵字第一
一五０號），於本院準備程序進行中，被告就被訴事實為有罪之陳述，經告知被告簡
式審判程序之旨，並聽取當事人之意見後，本院認宜以獨任進行簡式審判程序，裁定
進行簡式審判程序，判決如左：
    主  文
甲○○施用第一級毒品，累犯，處有期徒刑壹拾月。
    事  實
一、甲○○前於民國八十五年間因違反肅清煙毒條例及麻醉藥品管理條例等案件，經
    高等法院高雄分院以八十七年度上訴字第一七六號分別判處有期徒刑三年六月、
    八月，應執行有期徒刑四年，於八十九年五月十六日縮短刑期假釋出獄，九十一
    年三月三十日保護管束期滿執行完畢，復於九十一年間因施用毒品案件，經本院
    以九十一年度毒聲字第六七五二號裁定送觀察、勒戒後，認有繼續施用傾向，經
    台灣高雄地方法院檢察署檢察官於九十三年一月二十日以九十二年度戒執一字第
    四四九號執行強制戒治執行完畢釋放。詎仍不知悔改，於同年一月二十八日下午
    三時四十五分許回溯二十四小時內之某時（不含公權力拘束期間），在高雄縣鳳
    山市○○○路一一九巷二一號住處施用第一級毒品海洛因，為警於該日下午三時
    四十五分許，在高雄縣鳳山市○○路一三九巷口處當場查獲。嗣經將其為警逮捕
    時所採集之尿液送驗結果，呈第一級毒品嗎啡陽性反應，始查知上情。
二、案經高雄縣政府警察局鳳山分局報請台灣高雄地方法院檢察署檢察官偵查起訴。
    理  由
一、本件被告所犯為死刑、無期徒刑、最輕本刑為三年以上有期徒刑以外之罪，其於
    準備程序進行中，就被訴事實為有罪之陳述，經告知簡式審判程序之旨，並聽取
    當事人之意見後，本院認宜以獨任進行簡式審判程序，而裁定進行簡式審判程序
    審理，合先敘明。
二、右揭事實，業據被告於本院審理中自白不諱，且其為警查獲時所採取之尿液，經
    送請高雄縣政府衛生局檢驗結果，呈嗎啡陽性反應，有姓名代碼對照表、該局九
    十三年二月十日九三煙檢字第一八三號煙毒尿液檢驗成績書附卷可按。又海洛因
    施用入人體後水解還原成嗎啡，再循嗎啡之代謝方式排出體外，百分之八十以上
    於投與後二十四小時內自尿液排出，已據行政院衛生署藥物食品檢驗局（73）藥
    檢壹字第０三０二二一號、（80）藥檢壹字第０七一二號函說明綦詳，足徵被告
    前開曾施用第一級毒品海洛因之自白核與事實相符。另被告於九十一年間因施用
    毒品案件，經本院以九十一年度毒聲字第六七五二號裁定送觀察、勒戒後，認有
    繼續施用傾向，經台灣高雄地方法院檢察署檢察官於九十三年一月二十日以九十
    二年度戒執一字第四四九號執行強制戒治執行完畢釋放之事實，有台灣高等法院
    被告全國前案紀錄表及台灣高雄地方法院檢察署刑案資料查註紀錄表各一紙附卷
    可按，其於前開強制戒治執行完畢釋放後，五年內再犯本件施用毒品罪，事證明
    確，應予依法論科。
三、按毒品危害防制條例業經總統於九十二年七月九日，以華總一義字第０九二００
    一二一九三０號令修正公布，並自九十三年一月九日施行。修正後之毒品危害防
    制條例修正簡化施用毒品者之刑事處遇程序，將原先區分為第一次犯、五年後再
    犯、五年內再犯、或三犯以上，而異其刑事處遇程序，修正為僅區分為初犯、五
    年後再犯及五年內再犯，且強制戒治期間修正為六個月以上，至無繼續強制戒治
    之必要為止，最長不得逾一年，並配合刪除停止強制戒治付保護管束及延長強制
    戒治等規定。然就同條例第十條有關施用第一、二級毒品之罪名及法定刑度，則
    並無任何變更，亦即並無刑法第二條第一項有關行為後法律有變更，應比較新舊
    法之問題。又被告依修正後之毒品危害防制條例規定，則屬觀察勒戒執行完畢釋
    放後，五年內再犯施用第一級毒品罪，而本案係於九十三年二月二十六日繫屬於
    本院，此有臺灣高雄地方法院檢察署九十三年二月二十五日雄檢楠署九三毒偵一
    一五０字第一五一四八號函在卷可查，非屬於九十二年六月六日毒品危害防制條
    例修正施行（九十三年一月九日）前繫屬法院之施用毒品案件，即應由法院依修
    正後規定處理之，即應由檢察官依法追訴。是核被告所為，係犯毒品危害防制條
    例第十條第一項之施用第一級毒品罪。又其施用第一級毒品前後持有該毒品之低
    度行為，應分別被其施用之高度行為所吸收，均不另論罪。末查被告前於八十五
    年間因違反肅清煙毒條例及麻醉藥品管理條例等案件，經高等法院高雄分院以八
    十七年度上訴字第一七六號分別判處有期徒刑三年六月、八月，應執行有期徒刑
    四年，於八十九年五月十六日縮短刑期假釋出獄，九十一年三月三十日保護管束
    期滿執行完畢等情，有台灣高等法院被告全國前案紀錄表一紙在卷可按，其於五
    年內再犯本件最重本刑為有期徒刑以上之罪，為累犯，應依刑法第四十七條之規
    定，加重其刑。爰審酌被告前有施用毒品之不良素行，歷經觀察、勒戒及強制戒
    治程序後，仍未能徹底戒絕毒品，且屢經查獲，隨即再犯，顯見意志不堅，且有
    失政府制定毒品危害防制條例之立法美意，本不宜寬貸，惟念其施用毒品乃自戕
    一己之身體健康，尚未害及他人，且犯後終知能坦承犯行等一切情狀，量處如主
    文所示之刑。
據上論斷，應依刑事訴訟法第二百七十三條之一第一項、第二百九十九條第一項前段
，毒品危害防制條例第十條第一項，刑法第十一條前段、第四十七條，判決如主文。
中      華      民      國      九十三      年      五     月   二十    日
                                  臺灣高雄地方法院刑事庭
                                      法  官  胡  宜  如
右正本證明與原本無異。
如不服本判決，應於判決送達後十日內，向本院提出上訴狀。
      書記官  蘇  溪  林
中      華      民      國      九十三      年      五     月   二十    日
附錄法條：
毒品危害防制條例第十條
施用第一級毒品者，處六月以上五年以下有期徒刑。
施用第二級毒品者，處三年以下有期徒刑。
